臺灣雲林地方法院刑事判決　　　　　　　　　　　　　九十一年度易字第二三一號
　　公　訴　人　臺灣雲林地方法院檢察署檢察官
　　被　　　告　甲○○
右列被告因竊盜案件，經檢察官提起公訴（九十年度偵字第四六五一號），本院判決
如左：
    主  文
甲○○竊盜，處拘役貳拾日，如易科罰金，以佰元折算壹日。
    事  實
一、甲○○於民國（下同）九十年十一月十四日上午十一時三十分許，駕駛車牌號碼
    Ｍ九－九一六九號自小客車，途經雲林縣林內鄉濁水溪二號水門時，見乙○○所
    有之車牌號碼ＵＰ－三七二二號自小客車停於路旁，竟意圖為自己不法所有，見
    該車未上鎖，即侵入車內竊取乙○○所有之行車執照乙本，得手後置於其所駕駛
    之前開車輛之駕駛座下，正欲駕駛其所有之上開車輛離去時，為警發現，並在甲
    ○○右開自小客車之駕駛座下起出乙○○所有之行車執照乙本。
二、案經雲林縣警察局斗六分局移送臺灣雲林地方法院檢察署檢察官偵查起訴。
    理  由
一、訊據被告甲○○固坦承於為警查獲時持有前開乙○○所有之行車執照等情不諱，
    惟矢口否認有何竊犯行，辯稱：行車執照係伊於濁水溪河床邊之垃圾棄置區拾
    獲云云。經查，被告上開犯行，業據被害人乙○○指訴在卷，並有行車執照影本
    及贓物認領保管單在卷可按，且被告於警訊中供稱：「我於上班途中，在濁水溪
    二號水門發現ＵＰ－三七二二號自小客車，我打開ＵＰ－三七二二號自小客車車
    門，於車門下發現行車執照，我隨手拿起放在身上」、「我進入車內找有無其他
    重要東西（有價值物品）」等語（見警訊筆錄），復於檢察官初訊時供承：「我
    在查獲地看到ＵＰ－三七二二號自小客車，我過去看，見行車執照在駕駛座下，
    我撿起放在我車上，我有看該車車上沒有什麼值錢物，我就駕駛我的車離開，我
    當時在上班途中」等語（見偵查卷第五頁反面及第六頁），均未表示其係於垃圾
    棄置區拾獲之情，縱於檢察官第二次偵訊時，亦僅表示是在溪邊拾得（見偵查卷
    第十二頁），則其上開所辯，是否屬實，實有可疑。再者，其於警訊中自承伊打
    開前開自小客車車門等語，於偵查及本院審理時改稱車門本來就開著等語，前後
    反覆，所供顯係避重就輕之詞。另外，被告所提出之協議書係有關南投縣竹山鎮
    ○○○○段行水區垃圾棄置作業工程，與本件事實發生地係濁水溪二號水門地點
    不同，實難資為有利於被告之認定。本件事證明確，被告前開所辯，難認為實在
    而不足採，其犯行可以認定。
二、核被告所為，係犯刑法第三百二十條第一項之竊盜罪。爰審酌被告前有麻醉藥品
    管理條例前科，素行不良，行竊所得為一紙行車執照，價值不高及犯後態度不佳
    ，否認犯行等一切情狀，量處如主文所示之刑，並諭知易科罰金之折算標準。
三、據上論斷，應依刑事訴訟法第二百九十九條第一項前段、刑法第三百二十條第一
    項、第四十一條第一項前段、罰金罰鍰提高標準條例第一條前段、第二條，判決
    如主文。
本案經檢察官王富哲到庭執行職務。
中      華      民      國      九十一      年      六      月  十八    日
                                         臺灣雲林地方法院刑事第二庭
                                             法  官  潘雅惠
右正本證明與原本無異。
如不服本判決，應於送達後十日內，向本院提出上訴狀。（須附繕本）
                                             書記官  曾玲玲
中      華      民      國      九十一      年      六      月  十八    日
中華民國刑法第三百二十條
 (普通竊盜罪、竊佔罪)
意圖為自己或第三人不法之所有，而竊取他人之動產者，為竊盜罪，處五年以下有期
徒刑、拘役或五百元以下罰金。
意圖為自己或第三人不法之利益，而竊佔他人之不動產者，依前項之規定處斷。
前二項之未遂犯罰之。
